【裁判字號】    95,易,286
【裁判日期】    950602
【裁判案由】    竊盜等
【裁判全文】
臺灣臺中地方法院刑事判決               95年度易字第286號
公  訴  人  臺灣臺中地方法院檢察署檢察官
被      告  壬○○
                    （另案
選任辯護人  黃振源律師
上列被告因竊盜等案件，經檢察官聲請簡易判決處刑（九十四年
度速偵字第四七二五號），經本院沙鹿簡易庭認不宜以簡易判決
處刑，簽移本院刑事庭依通常程序審理，及檢察官移送併辦（九
十五年度偵字第一０四０號、第二八七０號），被告於本院行準
備程序時就被訴事實為有罪之陳述，經受命法官聽取當事人意見
後，由本院合議庭裁定以簡式審判程序審理，判決如下：
    主    文
壬○○連續攜帶兇器竊盜，處有期徒刑壹年捌月。扣案之螺絲起
子壹支沒收。
    犯罪事實
一、壬○○前曾於民國九十四年六月三十日因竊盜鐵管案件，經
    本院沙鹿簡易庭於九十四年十二月二日以九十四年度沙簡字
    第六九八號刑事簡易判決處拘役二十五日，於同年月七日同
    時送達檢察官與壬○○收受，均未上訴而於同年月二十三日
    確定（惟不構成累犯）。詎仍不知悔改，復基於意圖為自己
    不法所有之概括犯意：
  (一)於如附表一編號一、六、七，附表二編號一三至一八所示時
    間、地點，持客觀上足為兇器使用之螺絲起子或起子（均未
    扣案）破壞如附表一編號一、六所示自用小貨車車門鎖、機
    車鎖，竊取該自用小貨車及機車得手，其餘則均徒手扳開或
    推開大門後進入行竊之方式，分別竊得如附表一編號七，及
    如附表二編號一三至一八所示物品得手。得手後，除將竊得
    之自用小貨車、機車供作平日交通工具，現金財物花用完畢
    ，其餘竊得之電腦則以每組新臺幣（下同）六千元，主機以
    四千元，液晶螢幕以二千元之價格，在臺中縣烏日火車站前
    出售予綽號「阿源」之成年男子。
  (二)於九十四年十二月二十六日凌晨三時二十分許，徒步行經臺
    中市南區○○○○路二０二號前，見子○○所有車牌號碼Ｊ
    ＰＦ─九三八號重型機車（一九九四年份，一四九ＣＣ，殘
    餘價值約五千元）乙輛停放該處，竟基於同上為自己不法所
    有意圖及毀損之故意，持其所有客觀上足為兇器使用之螺絲
    起子一支，撬開損壞該車之龍頭鎖，足以生損害於子○○，
    適於撬開過程中，為在該處擔任警衛工作之吳乃光發覺，而
    迅及報警，警方於當日凌晨三時二十五分許到達現場，在上
    址查獲甫尚未竊取機車得手之壬○○，當場扣得其所有竊盜
    用之螺絲起子一支。
二、案經子○○訴由臺中市警察局第三分局報請臺灣臺中地方法
    院檢察署檢察官偵查後聲請以簡易判決處刑暨移送併辦。
    理    由
一、訊據被告壬○○坦承上開犯罪事實不諱，核與被害人戊○○
    、甲○○、己○○、辛○○、癸○○、丁○○、乙○○、丙
    ○○、庚○○，告訴人子○○及在場目擊證人吳乃光於警詢
    時指、陳述情節相符，復有警員製作之職務報告書、勘查報
    告書、現場圖、贓物認領保管單、車籍作業系統─查詢認可
    資料、現場照片、監視錄影器翻拍照片及被害人丙○○出具
    之聲明書等件附卷暨螺絲起子一支扣案可資佐證，足見被告
    自白確與事實相符。本件事證業臻明確，被告犯行至堪認定
    。
二、核被告所為，係犯刑法第三百二十一條第一項第三款之攜帶
    兇器竊盜罪（附表一編號一、六）、同條第二項、第一項之
    攜帶兇器竊盜未遂罪（犯罪事實欄一、(二)）、第三百二十條
    第一項之普通竊盜罪（其餘竊盜犯行）及第三百五十四條之
    毀損罪（犯罪事實欄一、(二)）。其所犯前開犯罪事實欄一、
    (二)之攜帶兇器竊盜未遂與毀損二罪間具有方法與結果之牽連
    關係，為牽連犯，依刑法第五十五條規定從一重之攜帶兇器
    竊盜未遂罪處斷。被告先後多次攜帶兇器竊盜既遂罪、攜帶
    兇器竊盜未遂罪、普通竊盜罪間，均時間緊接，手段相同，
    所犯基本構成要件復相同，顯係基於概括犯意反覆為之，為
    連續犯，依刑法第五十六條規定論以一重之攜帶兇器竊盜既
    遂罪，並依法加重其刑。公訴人雖未及就除上開犯罪事實欄
    一、(二)以外之竊盜犯行提起公訴，惟此部分與已聲請簡易判
    決處刑部分具有連續犯之裁判上一罪關係，本院自得併予審
    理。惟按被告前於九十四年六月三十日，即因缺錢才竊取鐵
    管二支欲變賣花用之竊盜案件，經本院沙鹿簡易庭於九十四
    年十二月二日以九十四年度沙簡字第六九八號判處拘役二十
    五日，於同年月七日送達檢察官與被告，均未上訴而於同年
    月二十三日確定，業經本院調取該卷宗核閱屬實（下簡稱前
    案），復有臺灣高等法院被告前案紀錄表一份在卷可按；被
    告於本院審理時供稱：其係因為自九十四年五月間染上毒癮
    才一再犯案，當時有與父親從事房地產生意，月薪二萬餘元
    ，但仍不敷購買毒品施用，自九十四年六月二十四日觀察、
    勒戒完畢出所後，即開始行竊犯案等語（參本院卷第八三頁
    、第一０五頁、第一０六頁）；觀被告係於九十四年五月間
    即因施用毒品案件遭警查獲，經送觀察、勒戒後，認無繼續
    施用毒品之傾向，於同年六月二十四日執行完畢釋放，並經
    臺灣臺中地方法院檢察署檢察官於同年六月三十日以九十四
    年度毒偵字第二九三三號為不起訴處分，於同年七月五日公
    告確定，復於九十四年七月間再度因施用毒品案件經警查獲
    ，由檢察官聲請簡易判決處刑經本院臺中簡易庭判處有期徒
    刑四月後，以被告尚有查獲毒品案件（九十五年一月七日遭
    查獲）未及審酌為由提起上訴，現正由本院九十五年度簡上
    字第一七一號審理中，有前開紀錄表一份及調閱該卷宗查明
    屬實。足見被告確係自九十四年五月起即陸續染有毒癮，惟
    因其所從事之房地產生意不敷其施用毒品花費，始起意竊盜
    財物，堪認被告自始即基於同一概括犯意反覆實施前案、本
    案及併辦部分之竊盜犯行；其中本案移送併辦之如附表一編
    號二、三、四、五，及如附表二編號一至一二、一九部分所
    示竊盜犯行，時間均在前案刑事簡易判決書於九十四年十二
    月七日送達檢察官與被告示該簡易判決已對外生效日之前所
    為，自為前案既判效力所及，與本案則無裁判上一罪關係，
    依法本院不得再行審理，併予審理。爰審酌被告前已有竊盜
    犯行，業經本院判處拘役確定，有前開紀錄表一紙在卷可徵
    ，猶未悔改，僅因染上毒品及缺少交通工具，即行竊他人財
    物，實無可取，其行竊次數計十次，迄未賠償被害人或告訴
    人等人之損失，惟考以其犯後直承犯行無誤，態度尚稱良好
    等一切情狀，量處如主文所示之刑。公訴人雖具體求處有期
    徒刑二年十月到三年六月刑度，並宣告強制工作一情，惟本
    院認定本案被告行竊件數為十件，與公訴人認定行竊之件數
    有別，而仍認判處如上開刑度為適當；至被告係因染有毒癮
    ，無資力購買毒品始陸續犯下多起竊盜案，此與其前案紀錄
    表所載各情尚屬相符，自與刑法第九十條之「有犯罪之習慣
    或以犯罪為常業或因遊蕩或懶惰成習而犯罪者」或竊盜犯贓
    物犯保安處分條例第三條第一項「有犯罪之習慣者」、「以
    犯竊盜罪獲贓物罪為常業者」等規定之構成要件有別，爰不
    另宣付為強制工作處分之諭知。至扣案之螺絲起子一支，為
    被告所有供犯罪所用之物，業據其於本院審理時供明在卷，
    依刑法第三十八條第一項第二款規定宣告沒收。至其餘行竊
    所用之螺絲起子或起子，均未扣案，形體不明，為免將來執
    行之困難，爰不予沒收，附此敘明。
三、本案關於檢察官就如附表一編號二、三、四、五，及如附表
    二編號一至一二、一九移送竊盜併辦部分，因與本案無連續
    犯裁判上一罪關係，本院依法不得進行審理，自應退回原承
    辦檢察官另為妥適處理。
據上論斷，應依刑事訴訟法第四百五十二條、第二百九十九條第
一項前段、第二百七十三條之一第一項，刑法第五十六條、第三
百二十一條第一項第三款、第三百五十四條、第五十五條、第三
十八條第一項第二款，罰金罰鍰提高標準條例第一條前段，判決
如主文。
中    華    民    國    95    年    6    月      2    日
                  刑事第三庭    法  官  賴妙雲
上正本證明與原本無異。
如不服本判決，應於送達後十日內向本院提出上訴狀（須附繕
本），上訴於台灣高等法院台中分院。
                                書記官  孫曉鳳
中    華    民    國    95    年    6     月     2    日
附錄論罪科刑法條
刑法第三百二十一條第一項第三款、第三百五十四條
第  321 條  犯竊盜罪而有左列情形之一者，處六月以上、五年
            以下有期徒刑：
            一  於夜間侵入住宅或有人居住之建築物、船艦或
                隱匿其內而犯之者。
            二  毀越門扇、牆垣或其他安全設備而犯之者。
            三  攜帶兇器而犯之者。
            四  結夥三人以上而犯之者。
            五  乘火災、水災或其他災害之際而犯之者。
            六  在車站或埠頭而犯之者。
            前項之未遂犯罰之。
第  354 條  毀棄、損壞前二條以外之他人之物或致令不堪用，
            足以生損害於公眾或他人者，處二年以下有期徒刑
            、拘役或五百元以下罰金。


司法院資訊處製作；財團法人民間司法改革基金會備份。
